臺灣彰化地方法院刑事判決
111年度訴字第348號
公  訴  人  臺灣彰化地方檢察署檢察官
被      告  洪裕傑


            梁恩輔



上列被告因詐欺等案件，經檢察官提起公訴（110年度偵字第136
75號、110年度偵緝字第539、540號、111年度偵字第2846號），
被告於本院準備程序進行中就被訴事實為有罪之陳述，經告知簡
式審判程序之旨，並聽取當事人之意見後，本院合議庭裁定由受
命法官獨任進行簡式審判程序，判決如下：
    主  文
洪裕傑犯如附表各編號所示之罪，各處如附表各編號所示之刑。
附表編號一、二、四所示之各罪，應執行有期徒刑陸月。緩刑參
年。扣案之三星手機壹支(含記憶卡及SIM卡各壹張)沒收。
梁恩輔犯如附表各編號所示之罪，各處如附表各編號所示之刑。
附表編號一、二、四所示之各罪，應執行有期徒刑陸月。緩刑參
年，並應於本判決確定之日起陸個月內，向公庫支付新臺幣肆萬
元。扣案之SONY手機壹支(含SIM卡壹張)沒收。
　　事實及理由
一、本案犯罪事實、證據及應適用之法條，除補充「借據、員工
    自述書、彰化縣警察局芳苑分局搜索扣押筆錄、扣押物品目
    錄表、被告洪裕傑、梁恩輔於本院準備程序及審理中之自白
    」為證據外，其餘均引用如附件檢察官起訴書之記載。
二、爰審酌被告洪裕傑、梁恩輔欠缺尊重他人財產法益之觀念，
    為圖一己私利，利用職務之便，以不正方法獲取不法之利益
    ，另將業務上所持有之物侵占入己，所為實不足取，惟念被
    告2人犯後坦承犯行，已與告訴人吳永瑞達成調解，並已賠
    償完畢，告訴人表示被告2人於和解時態度良好，請法院酌
    情量刑之意見，有彰化縣二林鎮調解委員會調解書、電話洽
    辦公務紀錄單可佐，兼衡被告2人之素行、犯罪之動機、目
    的、手段、情節，及自陳之智識程度、工作及家庭生活狀況
    等一切情狀，分別量處如附表所示之刑，並就所犯業務侵占
    部分諭知易科罰金之折算標準，暨就附表編號1、2、4所示
    之各罪，定其應執行刑如主文所示。
三、被告2人前未曾因故意犯罪受有期徒刑以上刑之宣告，有臺
    灣高等法院被告前案紀錄表在卷可佐，其等因一時失慮致犯
    本罪，惟犯後已坦承犯行，並與告訴人達成調解，堪認被告
    2人於犯後深知悔悟，本院信其等經此偵審程序及刑之宣告
    後，應能知所警惕，而無再犯之虞，因認所宣告之刑以暫不
    執行為適當，爰依刑法第74條第1項第1款之規定，併予宣告
    緩刑3年，以啟自新。然為使被告梁恩輔深切記取教訓，於
    緩刑期內能深知警惕，不再重蹈覆轍，並考量其本案違法情
    節程度，併依同法第74條第2項第4款之規定，命其應於本判
    決確定之日起6個月內，向公庫支付新臺幣4萬元，以觀後效
    。倘若未履行前述負擔，且情節重大，足認原宣告之緩刑難
    收其預期效果，而有執行刑罰之必要者，檢察官得向法院聲
    請撤銷緩刑之宣告，併此敘明。
四、沒收：
(一)扣案之三星手機1支(含記憶卡及SIM卡各1張)、SONY手機1支
    (含SIM卡1張)，分別係被告洪裕傑、梁恩輔所有，供其等本
    案犯行所用之物，應依刑法第38條第2項規定宣告沒收。至
    扣案之小米手機1支(含SIM卡1張)，被告梁恩輔陳稱為其所
    有，然與本案犯行無關等語，爰不予宣告沒收。
(二)被告2人就本案犯行與告訴人達成調解，並已賠償完畢，應
    認其等犯罪所得已實際合法發還被害人，依刑法第38條之1
    第5項規定，不予宣告沒收或追徵。　　　　
據上論斷，應依刑事訴訟法第273條之1第1項、第299條第1項前
段、第310條之2、第454條第2項，判決如主文。
本案經檢察官蕭有宏提起公訴，檢察官鄭安宇到庭執行職務。
中　　華　　民　　國　　111 　年　　5 　　月　　24　　日
                  刑事第三庭    法  官  胡佩芬
以上正本證明與原本無異。　　　　　　　　　
如不服本判決應於收受判決後20日內向本院提出上訴書狀，並應
敘述具體理由。其未敘述上訴理由者，應於上訴期間屆滿後20日
內向本院補提理由書（均須按他造當事人之人數附繕本）「切勿
逕送上級法院」。
告訴人或被害人如對本判決不服者，應具備理由請求檢察官上訴
，其上訴期間之計算係以檢察官收受判決正本之日期為準。
中　　華　　民　　國　　111 　年　　5 　　月　　24　　日
                                書記官  林明俊
附錄本案論罪科刑法條：　
中華民國刑法第336條
對於公務上或因公益所持有之物，犯前條第1項之罪者，處1年以
上7年以下有期徒刑，得併科15萬元以下罰金。
對於業務上所持有之物，犯前條第1項之罪者，處6月以上5年以
下有期徒刑，得併科9萬元以下罰金。
前二項之未遂犯罰之。
中華民國刑法第339條之3
意圖為自己或第三人不法之所有，以不正方法將虛偽資料或不正
指令輸入電腦或其相關設備，製作財產權之得喪、變更紀錄，而
取得他人之財產者，處7年以下有期徒刑，得併科70萬元以下罰
金。
以前項方法得財產上不法之利益或使第三人得之者，亦同。
前二項之未遂犯罰之。
中華民國刑法第342條
為他人處理事務，意圖為自己或第三人不法之利益，或損害本人
之利益，而為違背其任務之行為，致生損害於本人之財產或其他
利益者，處5年以下有期徒刑、拘役或科或併科50萬元以下罰金
。
前項之未遂犯罰之。
附表：
編號 犯罪事實 罪名、宣告刑 1 起訴書犯罪事實欄一(一) 洪裕傑、梁恩輔共同犯非法以電腦相關設備製作不實財產權得喪紀錄得利罪，各處有期徒刑參月。 2 起訴書犯罪事實欄一(二)  洪裕傑、梁恩輔共同犯非法以電腦相關設備製作不實財產權得喪紀錄得利罪，各處有期徒刑參月。 3 起訴書犯罪事實欄一(三)  洪裕傑、梁恩輔共同犯業務侵占罪，各處有期徒刑陸月，如易科罰金，均以新臺幣壹仟元折算壹日。 4 起訴書犯罪事實欄一(四)  洪裕傑、梁恩輔共同犯非法以電腦相關設備製作不實財產權得喪紀錄得利罪，各處有期徒刑肆月。